【裁判字號】    97,訴,1030
【裁判日期】    980630
【裁判案由】    贓物等
【裁判全文】
臺灣嘉義地方法院刑事判決              97年度訴字第1030號
公  訴  人  臺灣嘉義地方法院檢察署檢察官
被      告  己○○
選任辯護人  蕭敦仁律師
被      告  乙○○
被      告  子○○
選任辯護人  盧奇南律師
被      告  庚○○
上列被告等因贓物案件，經檢察官提起公訴（97年度偵字第6217
、7939、8093號），被告等均就被訴事實為有罪之陳述，本院合
議庭裁定由受命法官獨任行簡式審判程序，判決如下：
    主  文
己○○共同搬運贓物，累犯，處有期徒刑陸月，如易科罰金，以
新台幣貳仟元折算壹日。
乙○○共同收受贓物，累犯，處有期徒刑陸月，如易科罰金，以
新台幣壹仟元折算壹日。
子○○、庚○○共同搬運贓物，子○○累犯，處有期徒刑參月；
庚○○處有期徒刑參月，如易科罰金，均以新台幣壹仟元折算壹
日。
    犯 罪 事 實
一、乙○○前因竊盜案件，經臺灣臺中地方法院判處有期徒刑1
    年10月確定，於民國96年9月14日縮短刑期假釋出監，並於
    96年9月28日縮刑期滿執行完畢。己○○前因違反槍砲彈藥
    刀械管制條例、賭博等案件，分別經臺灣高等法院臺南分院
    判處有期徒刑1年10月、本院判處有期徒刑5月，並定應執行
    刑有期徒刑2年1月確定，嗣因中華民國96年罪犯減刑條例施
    行，經本院以96年度聲減字第1026號裁定，定應執行有期徒
    刑1年10月確定，而於96年11月18日縮刑期滿執行完畢。子
    ○○前因違反家庭暴力防治法案件，經本院判處有期徒刑4
    月確定，乃於95年9月18日易科罰金執行完畢。詎均仍不知
    警惕，己○○明知寅○○（經本院判處有期徒刑2年8月）為
    經營汽車解體工廠，販售拆解汽車零件以牟取利益。猶受託
    尋找適合作為汽車解體工廠之場所，並透過子○○輾轉知悉
    戊○○所有、址設嘉義縣中埔鄉○○村○○段359之1號養雞
    場欲出租，隨於97年7月15日持寅○○所交付、已由不知情
    之壬○○（另由檢察官為不起訴處分）簽名之空白租賃契約
    書，與子○○共同前往與不知情之戊○○（另由檢察官為不
    起訴處分）簽定租賃契約，以上開養雞場作為藏放、拆解贓
    車之場所。乙○○復明知寅○○於不詳時間藏置於嘉義縣中
    埔鄉○○村○○段359之1號址內如附表一編號1至5之自用小
    客車，均係來路不明之贓物，仍基於收受贓物之接續犯意，
    以拆解1輛汽車新臺幣（下同）1萬元之代價，受僱於寅○○
    ，並於97年8月初某日起，於上址利用置放上址內工具進行
    汽車拆解。乙○○以扳手拆開4個車門，繼而拆除將車內椅
    座、內部裝潢，再以吊桿將引擎吊起，復以電鋸將車殼切割
    6塊之方式，先行拆解寅○○交付如附表一編號5所示自用小
    客車（寅○○於97年8月6日上午8時許，在臺中市○○○街5
    巷30號前竊取魏杏堯所有之車號9660-FX號BMW廠牌318型銀
    色自用小客車，此部分業據臺灣臺中地方法院98年度易字第
    278號判處有期徒刑9月在案）。寅○○繼而與己○○約定以
    每台2萬元之代價僱請己○○將拆解後之汽車零件載運販賣
    。己○○因拆解之汽車零件繁多，乃與子○○、庚○○共同
    基於搬運贓物之犯意聯絡，委由子○○介紹並以每次500元
    之代價，僱請庚○○協助搬運。97年8月3日5時許，由己○○以電話通知子○○，再由子○○通知庚○○至其住處等候
    己○○，俟己○○抵達子○○住處時，3人共同前往上址養
    雞場內，將經拆解之汽車車體、零件搬運至不詳車牌號碼自
    用小貨車上，再由己○○、庚○○共同駕車載運至臺北縣五
    股工業區附近之不詳處所銷贓；97年8月10日某時許，己○○、庚○○另經寅○○指示前往址設臺中縣潭子鄉某處之「
    東宜汽車租賃股份有限公司」，以庚○○之名義租用車牌號
    碼0613-WA號之自用小貨車，作為搬運汽車車體、零件之運
    輸工具；復於97年8月17日某時許，己○○分別聯絡子○○
    、庚○○，前往上址養雞場內，將已拆解之汽車車體及零件
    ，搬運至上揭租用之自用小貨車上，再由己○○、庚○○將
    該零件載往臺北市某處銷贓。嗣於97年9月2日，適因乙○○
    服役中之弟丙○○（由本院另行審理）放假離營，乙○○乃
    邀丙○○一同至上址養雞場幫忙，共同拆解如附表一編號3
    、4所示自用小客車。警方則獲報前往現場，當場查獲乙○○、丙○○正在拆解汽車，並扣得如附表二所示之物；復於
    上揭養雞場出入口處查獲持有上開載運汽車零件之小貨車鑰
    匙，並等待子○○、己○○前往搬運汽車零件之庚○○，因
    而查知上情。
二、案經嘉義縣警察局中埔分局報告臺灣嘉義地方法院檢察署檢
    察官偵查起訴。
    理  由
一、本件係經被告己○○、乙○○、子○○、庚○○於準備程序
    當庭表示認罪，而經本院裁定以簡式審判程序加以審理，則
    依據刑事訴訟法第273條之2、同法第159條第2項之規定，不
    適用傳聞法則有關限制證據能力之相關規定，合先敘明。
二、上揭犯罪事實，分據被告己○○、乙○○、子○○、庚○○
    於本院準備程序、審理時坦承無誤，並經證人即被害人丁○○、癸○○、鄧榮豪、戴肇海、魏杏堯於警詢之陳述，證人
    即同案被告寅○○於警詢之供述、扣押物品目錄表、贓物認
    領保管單、現場照片24張、車輛尋獲電腦輸入單、丁○○身
    分證、行照影本、甲○○身分證及汽車強制險保險證影本、
    房屋租賃契約書、租車契約暨本票影本1份、3969-SB、8877
    -UR、9660-FX、4352-JJ、6P-5778自用小客車車籍查詢－基
    本畫面詳細資料、失車紀錄、通聯調閱查詢單、4352-JJ小
    客車租賃契約、尋獲魏杏堯失竊9660-FX自用小客車車內物
    品照片，並有扣案如附表二所示物品等在卷可查，是被告己○○、乙○○、子○○、庚○○等人之自白核與事實相符，
    被告己○○、乙○○、子○○、庚○○等人犯行均堪認定。
三、核被告乙○○所為，係犯刑法第349條第1項之收受贓物罪；
    被告己○○、子○○、庚○○均係犯刑法第349條第2項之搬
    運贓物罪。被告乙○○與同案被告丙○○間，就收受贓物犯
    行；被告己○○、子○○、庚○○就前揭搬運贓物犯行間，
    分別有犯意聯絡及行為分擔，均為共同正犯。被告乙○○受
    僱於同案被告寅○○所經營之汽車解體場，並從事汽車拆解
    工作，其收受同案被告寅○○藏置於前揭解體廠內如附表一
    編號1至5之自用小客車，並先後予以拆解，係基於同一收受
    贓物犯意下之接續行為；被告己○○、子○○、庚○○固分
    別於97年8月3日、同年月17日及97年9月2日，先後前往上址
    載運汽車零件。然被告己○○既承搬運之貨物早已裝箱，亦
    不知搬運者為何種車型、何部位汽車零件等語（見本院卷三
    第80頁），顯然被告己○○、子○○、庚○○係被動配合汽
    車拆解進度，接獲通知，乃陸續搬運拆解後之汽車零件，均
    可認係基於同一搬運贓物犯意下之接續行為，均各論以單純
    一罪。又被告己○○、乙○○、子○○，分別有犯罪事實欄
    所載前科科行及執行紀錄，5年內故意再犯本件有期徒刑以
    上各罪，均為累犯，應分別依刑法第47條第1項規定，各加
    重其刑。爰審酌被告己○○、乙○○素行非佳，被告乙○○
    、己○○、子○○、庚○○均明知同案被告寅○○經營汽車
    拆解場，該址待拆解之汽車，係來路不明之贓車，數量非微
    且價值非薄，猶分別依收受贓物或搬運贓物之故意參與本案
    犯行，其等所為對社會治安造成之危害甚大，並參酌被告己○○積極涉入本案犯行之情狀、被告乙○○持續拆解數部汽
    車零件，造成被害人重大損害、被告子○○僅居於中介地位
    、被告庚○○協助搬運贓物惟獲利不多等被告等人犯罪之動
    機、目的、手段、行為分擔程度，及被告乙○○、庚○○自
    始坦承犯行尚知悔改等一切情狀，分別量處如主文所示之刑
    ，並各諭知如易科罰金之折算標準。
據上論結，應依刑事訴訟法第273條之1第1項、第299條第1項前
段，刑法第28條、第349條、第47條第1項、第41條第1項前段，
刑法施行法第1條之1第1項、第2項前段，判決如主文。
本案經檢察官徐鈺婷到庭執行職務
中    華    民    國    98    年    6    月    30    日
                  刑事第四庭    法  官  王慧娟
以上正本證明與原本無異
如不服本判決，應於判決送達後10日內向本院提出上訴狀（應附
繕本）。告訴人或被害人如對於本判決不服者，應具備理由請求
檢察官上訴，上訴書狀依法應敘述具體理由，如未敘述具體上訴
理由者，應於上訴期間屆滿後20日內補提理由書於本院，其上訴
期間之計算係以檢察官收受判決正本之日期為準。
                                書記官  林美芳
中    華    民    國    98    年    6    月    30    日
附錄法條：
中華民國刑法第349條
收受贓物者，處 3 年以下有期徒刑、拘役或 5 百元以下罰金。
搬運、寄藏、故買贓物或為牙保者，處 5 年以下有期徒刑、拘
役或科或併科 1 千元以下罰金。
因贓物變得之財物，以贓物論。
附表一：
┌─┬───┬────┬─────┬─────┬────────┐
│編│被害人│車牌號碼│失竊時間（│失竊地點  │備註            │
│號│      │        │民國）    │          │                │
├─┼───┼────┼─────┼─────┼────────┤
│1 │丁○○│6P-5778 │97年8月25 │新竹市民享│車牌遺失，引擎號│
│  │      │        │日8時40分 │一街16號  │碼WBAET55000NG90│
│  │      │        │許        │          │15號，尚未拆解  │
├─┼───┼────┼─────┼─────┼────────┤
│2 │癸○○│8877-UR │97年7月13 │臺中市大墩│車牌遺失，引擎號│
│  │      │        │日23時30分│十一街333 │碼WBAHN81080DT19│
│  │      │        │許        │號前      │749號，尚未拆解 │
├─┼───┼────┼─────┼─────┼────────┤
│3 │全球通│4352-JJ │97年8月14 │臺中市忠誠│車牌遺失，車身號│
│  │小客車│        │日7時30分 │街137號前 │碼WBAHL21030DF60│
│  │租賃股│        │許        │          │186號，已解體   │
│  │份有限│        │          │          │                │
│  │公司（│        │          │          │                │
│  │租用人│        │          │          │                │
│  │：宏仁│        │          │          │                │
│  │醫院）│        │          │          │                │
├─┼───┼────┼─────┼─────┼────────┤
│4 │辛○○│3969-SB │97年6月4日│臺中市華富│業經拆解，僅遺留│
│  │      │        │8時30分許 │街30號    │引擎一具，引擎號│
│  │      │        │          │          │碼WDB0000000A060│
│  │      │        │          │          │540號，已解體   │
├─┼───┼────┼─────┼─────┼────────┤
│5 │丑○○│9660-FX │97年8月6日│臺中市自強│業經拆解，僅遺留│
│  │（使用│        │9時30分許 │南街5巷30 │自用小客車保險卡│
│  │人：魏│        │          │號        │張、羽毛球拍乙組│
│  │杏堯）│        │          │          │                │
└─┴───┴────┴─────┴─────┴────────┘
附表二：
┌──┬─────┬──┬──┬────┬───┐
│編號│物品名稱  │數量│編號│物品名稱│數量  │
├──┼─────┼──┼──┼────┼───┤
│1   │空氣壓縮機│1臺 │2   │起動吊桿│1臺   │
├──┼─────┼──┼──┼────┼───┤
│3   │千斤頂    │1臺 │4   │氣動起子│2組   │
├──┼─────┼──┼──┼────┼───┤
│5   │電鋸      │1支 │6   │砂輪機  │1臺   │
├──┼─────┼──┼──┼────┼───┤
│7   │鐵制馬椅  │8臺 │8   │拆卸工具│1批   │
├──┼─────┼──┼──┼────┼───┤
│9   │榔頭      │3支 │10  │T型扳手 │6支   │
├──┼─────┼──┼──┼────┼───┤
│11  │尖嘴鉗    │1支 │12  │斜口鉗  │2支   │
├──┼─────┼──┼──┼────┼───┤
│13  │扳手      │1批 │14  │平口起子│20支  │
├──┼─────┼──┼──┼────┼───┤
│15  │萬能鉗    │2支 │16  │鉗子    │2支   │
├──┼─────┼──┼──┼────┼───┤
│17  │梅花扳手  │10支│18  │十字起子│15支  │
└──┴─────┴──┴──┴────┴───┘


司法院資訊處製作；財團法人民間司法改革基金會備份。
